

Ingénieur Développeur Fullstack (React / Node.js / TypeScript)

Paulin TROGNON

contact@paulintrognon.fr / Annecy

PROFIL

Ingénieur Développeur TypeScript Fullstack

Passionné par les technologies du web, mon objectif est de fournir un travail de qualité tant pour les utilisateurs (UX) que pour les développeurs (DX). Fan de React et de TypeScript, j'ai également une riche expérience côté back avec Node.is.

La qualité de code m'est d'une grande importance : des outils comme ESLint, Prettier, ou encore des tests unitaires / E2E, ainsi que de la revue de code sont des prérequis dans mes projets.

COMPÉTENCES

- + React: Hooks, Context, Redux (sagas ou redux-observable), Next.js (SSR, SSG, code splitting), React Native, i18next, Enzyme
- + Node.js: Express, Nest.js, Sequelize, Knex.js, socket.io
- + TypeScript: Utilisation en mode Strict depuis 2019
- + Outils Web: GraphQL, ElasticSearch, Angular, Vue.js, RxJS, Babel, Webpack, BEM, SCSS, CSS Modules, CMS Headless (Prismic, Dato)
- + CI/CD: Tests (Jest, Mocha, Cypress), ESLint / Prettier, Husky, gitlab-ci, github actions, git flow (SemVer)
- **+ DevOps :** Linux (j'utilise Ubuntu comme OS principal), Docker, Keycloak, Apache, Nginx
- + PHP: Laravel, Symfony, Drupal
- **+ SCRUM :** 6 ans d'expérience en méthodologie Agile / SCRUM. Évangéliste de BDD (Behavior-Driven Development)
- + Formateur : Intervenant chez MyDigitalSchool
- + Autres: Anglais courant, Gimp, Zeplin, InVision
- + Hobbies : projets perso web (voir dernière page), sports de montagne, cyclisme, composition de musique électronique, saxophoniste

EXPÉRIENCES

01.2020 - Maintenant

BOIRON - Lead Dev Front Freelance

Développement d'un portail pro (application web B2B) Stack : React.js (Next.js) / Drupal / Web-services Java / Kevcloak

Missions

- Architecture technique de la PWA
- Bootstrapping (mise en place TypeScript / Next.js / Docker)
- Tooling DX : ESLint / Prettier / Husky
- Mise en place de la CI Front (Jest / Cypress / Gitlab-CI)
- Mise en place du serveur Node.js pour le SSR et l'internationalisation (en TypeScript)
- Intégration Keycloak
- Branchement des interfaces avec GraphQL
- BDD : développement des story Gherkin, avec tests d'intégrations correspondants
- Montée en compétence des juniors (pair programming)

09.2020 - 11-2020

MyDigitalSchool - Enseignant Qualité Logicielle et Tests

Cours niveau Licence 3 sur:

- La norme ISO 25 010
- Les comment écrire outils de qualité de code
- Les tests unitaires / d'intégration / E2E
- Le TDD et le BDD

05.2018 - 11.2018

DANONE - Lead Dev Freelance

Développement d'une appli mobile B2B

Stack: React Native / Prismic.io

Missions

- Architecture technique de l'application
- Développement des interfaces en React Native
- Utilisation de Redux Saga pour le state global
- Moteur de synchronisation des contenus pour le hors-ligne
- Design du back-end Prismic / Requêtes GraphQL
- Montée en compétence des juniors (pair programming)

01.2018 - 04.2018

JACQUET BROSSARD - Lead Dev Freelance

Développement d'un site jeu concours

Stack: React.is / Node.is

Missions

- Architecture technique de l'application
- Interface en React.is
- Back-end en Node.is / REST
- Système de tirage au sort avec détection anti-triche

Développement de back-offices / Reporting

Stack: Laravel / Eloquent / Vue.js

Missions

- Développement du Back en Laravel / Eloquent
- Développement des API Rest / Swagger
- Intégration HTML/CSS Responsive
- Interactivité avec Vue.js

01.2017 - 04.2017 Ozed - Développeur JavaScript Fullstack

Portail Pro B2B pour opticiens Stack: Angular / Node.js / Sequelize

Missions

- Développement du Front en Angular 4
- Développement des APIs en Node.js
- Migrations / ORM avec Sequelize
- Déploiement sur VPS OVH

02.2014 - 12.2016 REPORTLINKER / FINDOUT - Développeur JS Fullstack

Développement d'un moteur de recherche d'études de marché Stack : Angular.js / Node.js / ElasticSearch / RabbitMQ

Missions

- Migration d'une application monolithique Symfony vers une architecture 100% JS
- Conception des micro-services Node.js
- Mise en place de tests unitaires et de tests E2E (orchestrés via Jenkins)
- Conceptions d'apps Node.js de data processing (en stream, via RabbitMQ)
- Écriture des algorithmes de recherche full-text en utilisant ElasticSearch
- Développement d'une partie du front-end Angular

02.2013 - 07.2013 3DDuo pour France 3 - Développeur Front

Adaptation web du jeu Des Chiffres & Des Lettres Stack: backbone.js / Symfony / AWS / DynamoDB

Missions

- Développement du moteur du jeu avec backbone.js
- Architecture du matchmaking asynchrone avec un stockage en NoSQL (DynamoDB)
- Développement du back-end en PHP / Symfony

01.2011 - 05.2011

Leon Paul London - Développeur Fullstack PHP

Refonte du CRM

Stack: Symfony / jQuery / SOAP

Missions

- Recueil des besoins auprès des utilisateurs de l'ancien système
- Architecture complète du projet et élaboration des écrans
- Développement du CRM en PHP/JavaScript/jQuery
- Développement du système d'importation des commandes depuis Magento en PHP (via SOAP)

PROJETS PERSO

plouf-plouf.fr

Code Source

Plouf-plouf

Site de tirage au sort en ligne, avec partage possible du résultat.

Stack: React.js / Next.js / TypeScript / CSS Modules 1er sur Google, 2000 visiteurs uniques par jour, a été utilisé notamment par le Téléthon.

guess-the-game.com Guess the Game

Code source Front Code source Back

Devinettes de jeux vidéos

Stack: React.js / Node.js / Express / Sequelize / Cloudinary

500+ jeux, 100+ joueurs

<u>paulintrognon.fr/blog</u>

Code source

Blog

Article sur Next.is

Stack: React.js / Next.js / TypeScript / CSS Modules

20+ visiteurs uniques par jour

FORMATION

2008 - 2014 IMT Lille Douai - Institut Mines Télécom

Diplôme d'ingénieur en génie logiciel et systèmes d'information

2012 **Ecole de Technologie Supérieure (Québec)**

Echange universitaire, cours de génie logiciel et sciences de

l'informatique

Chungnam National University (Corée du Sud) 2013

Echange universitaire, cours de management et de gestion